臺灣高等法院臺中分院刑事判決
110年度上訴字第1934號

上  訴  人  臺灣彰化地方檢察署檢察官 
上  訴  人  
即  被  告  HUYNH  THI  LAN（中文名：黃氏蘭）




被      告  王立權



上二人共同
選任辯護人  林宏耀律師
            徐仲志律師
上列上訴人等因被告等妨害風化案件，不服臺灣彰化地方法院11
0年度訴字第250號中華民國110年9月7日第一審判決（起訴案號
：臺灣彰化地方檢察署109年度偵字第6048號、110年度偵字第61
7號），提起上訴，本院判決如下：
    主  文
上訴駁回。
    事  實
一、HUYNH THI LAN（中文名：丁○○，越南籍，下稱丁○○）與真
    實姓名年籍不詳之吳姓成年男子、戊○○、丙○○（上2人另案
    經分別判處應執行有期徒刑2年6月、10月確定）、○○○、○○○
    （上2人另案經臺灣彰化地方檢察署以108年度偵字第1484號
    為緩起訴處分確定）等人共同基於媒介、容留女子與他人為
    性交、猥褻以營利之犯意聯絡，先由該真實姓名年籍不詳吳
    姓成年男子為提供應召集團女子從事性交易之處所，於民國
    108年1月26日遭查獲前半年，向址設彰化縣○○市○○路0段000
    號之○○○車旅館負責人○○○承租房號631、633、635、637號房
    ，○○○則擔任該旅館櫃檯人員，丙○○則自107年8月底起受僱
    於戊○○，由戊○○於Line中以「奈奈」（有2個奈奈帳號，1個
    於奈奈後有蝴蝶結符號，1個於奈奈後有蝴蝶結與棒棒糖符
    號）指揮丙○○幫應召女子買便當及保險套、接送往返臺南市
    至○○○車旅館及彰化縣員林市某旅館、收取性交易款項、匯
    款或存款至應召集團所提供戊○○中國信託帳戶、玉山銀行帳
    戶內、與該旅館櫃檯結帳等業務。而戊○○另與丁○○連繫，由
    丁○○於附表一所示時間，負責自國外引入如附表一所示之工
    作名「凱蒂」、NGUYEN THIUT HAI（中文名：○○○、工作名
    「萱萱」）等4名越南籍女子（先容留在臺南市○區○○路0號
    之鐵道大飯店，再由戊○○、丙○○等人前往臺南○○○大飯店將
    上開越南籍女子載送往彰化縣彰化市之○○○車旅館或彰化縣
    員林市之某旅館容留，而媒介與不特定成年男客從事全套（
    即性器官接合直到男性射精為止）、半套性交易（即以手磨
    蹭男性生殖器直到射精為止)，性交易費用每50分鐘約新臺
    幣（下同）3000元至3500元（應召女子得1300元至1600元）
    ，每30分鐘2500元（應召女子得800元到1000元），餘款由
    丙○○收取後交現金或匯款給戊○○先取得，再與其他人分潤，
    丁○○共計分得40萬元。嗣於108年1月26日13時45分許，經警
    持搜索票至○○○車旅館搜索，查獲如附表一編號4所示之越南
    女子NGUYEN THIUT HAI（中文名：○○○、工作名「萱萱」）
    及泰國女子GASORN ORATHAI、PHAECHAI THIPUPSON、KWAENG
    KLANG SRISUDA（泰籍女子與丁○○無關）與○○○、○○○、○○○、
    ○○○、○○○在○○○車旅館上開房間內，從事全套或半套性交易
    ，並扣得丙○○持有玉山銀行存摺1本、中國信託銀行提款卡1
    張、存款交易明細表1張、手機2支(含IMEI)、已使用過保險
    套5個等物，而悉上情。
二、案經臺灣彰化地方檢察署檢察官簽分後偵查起訴。
    理  由
甲、有罪部分
壹、證據能力之說明 
　㈠被告丁○○之自白
　　辯護人主張被告丁○○於警詢及偵訊之自白，係無法理解相關
    詢問內容，所述部分不符合實情。按被告之自白，須非出於
    強暴、脅迫、利誘、詐欺或其他不正之方法，且與事實相符
    者，始得採為證據，如果被告自白，係出於不正之方法，並
    非自由陳述，即其取得自白之程序，已非適法，則不問自白
    內容是否確與事實相符，因其非係適法之證據，即不能採為
    判決基礎，故審理事實法院，遇有被告對於自白提出刑求之
    抗辯時，應先於其他事實而為調查（最高法院23上字第868
    號判決意旨參照）。惟被告於警詢時有辯護人及其配偶（即
    同案被告甲○○）陪同在場，且於偵訊時除辯護人外，尚有精
    通越語的通譯在場，有各該筆錄可憑，被告所為之自白實難
    認有何不理解相關詢問內容之情，辯護人稱被告丁○○不理解
    性交易之意義，誤以為單純做愛即等同於性交易云云（見本
    卷第163頁），自非可採。
　㈡證人丙○○於警詢中之證述
    證人丙○○曾於警詢就被告丁○○本案犯罪事實之相關情節為供
    述，嗣後其經於本院傳喚到庭接受交互詰問，而審理中之詰
    問涉及當事人攻防之取捨，非必然對證人丙○○於警詢所供各
    節為全面性之詰問、對質，以致警詢所供各節未必全然於審
    理中再次證述呈現，且於本院審理中有出現對部分情節不復
    記憶之情形（見本院卷第219、223頁），是就某些事實情節
    之陳述，自以距事發時間較近之警詢所證較為完整明確；且
    證人丙○○警詢所述並經檢、辯雙方於本院審理中各自援引而
    為交互詰問攻防之題材，而成為完整呈現其經交互詰問證述
    內容所不可分之一部分，亦具有其採證上不可切割之不可替
    代性，故證人丙○○於警詢之供述攸關被告丁○○之犯罪事實，
    即為證明被告丁○○犯罪所必要，其供述內容不具可代替性，
    且具可信性，自得為證據。
　㈢丙○○手機擷圖、對話紀錄
    按所謂「傳聞證據」，係指以審判外之陳述作為內容之證據
    ，亦即透過人之意思活動予以傳達之證據。易言之，即陳述
    者經由知覺、記憶、表現、敘述或敘述性動作等過程傳達其
    所體驗之事實，故亦稱為「供述證據」；而與此相對者即為
    「非供述證據」（即非傳聞證據），亦即非透過人之意思活
    動予以傳達之證據，例如物證、書證等是。故證據究屬傳聞
    證據或非傳聞證據，必須以該證據所欲證明之待證事實為何
    （即證明旨趣），作為判斷之基礎。換言之，以供述內容之
    真實性作為待證事實之證據，應屬傳聞證據；惟若屬於「代
    替供述之書面」或「間接之供述」時，書面本身之存在或供
    述本身之存在即為待證事實時，此證據並不屬於傳聞證據。
    此外，以證明該項供述本身存在，作為推認其他事實存在之
    間接事實或情況證據者，該項證據雖具有供述之形式，但因
    並非直接以其供述內容之真實性作為待證事實之證據，仍非
    屬傳聞證據，最高法院99年度台上字第408號判決意旨可資
    參照；復按書面陳述所載內容係文書製作人之事實行為、法
    律行為（如表達內心意欲或情感之書信，或民法關於意思表
    示、意思通知等之書面，如契約之要約、承諾文件，催告債
    務之存證信函、律師函等）等，非屬傳聞證據中之書面陳述
    ，應依物證程式檢驗之，亦有最高法院98年度台上字第7301
    號判決可參。查丙○○手機擷圖、對話紀錄，其待證事實在於
    接送及聯繫容留女子等過程，係屬「物證」屬性，而非「供
    述證據」，自不受傳聞法則之拘束，應有證據能力 。
貳、實體方面之理由　　
一、訊據上訴人即被告丁○○（下稱被告丁○○）固坦承有介紹越南
    女子「阿燕」、「阿水」、「阿桃」等3人去KTV老闆那裡工
    作，且於偵訊時坦認除了查獲那個女子（即附表一編號4之N
    GUYEN THIUT HAI【中文名：○○○、工作名「萱萱」】），另
    外媒介到彰化老闆的3個小姐叫「阿桃」、「阿水」、「阿
    燕」，但矢口否認有圖利容留性交、猥褻罪，辯稱：伊只是
    幫他們介紹工作，不知道她們有從事性交易云云。選任辯護
    人則為被告丁○○辯護稱：被告丁○○ 只有介紹3名女子到戊○○
    的地方工作，這3名女子都是暱稱，被告沒有獲利，只有保
    管帳戶的10萬元，也跟營利無關，也不知道這些小姐有從事
    性交易等語。惟查：
　㈠證人戊○○於原審審理時結證稱：有2個Line「奈奈」都是我，
    為了要區分，我匯10幾筆計157萬元給甲○○帳戶，是來我這
    工作女孩的薪水，從事性交易工作的，女孩說薪水讓甲○○保
    管，我有見過丁○○，我都叫她姐姐，1月16日那個○○○（萱萱
    ）是○○○車旅館抓到的那個，是最後一個，小姐來有時候1次
    做3個月或半年，我會固定一個月改名字，用假照片，讓客
    人覺得我有在更新小姐，欺騙客人，○○○是姐姐（即被告丁○○）那裡的小姐，最後一個我印象很深刻，她堅持要把薪水
    匯到甲○○那裡，不讓我幫她保管，所以印象很深刻；109偵2
    403號卷二第138頁《即丙○○對話紀錄照片第98頁》上的黛拉與
    凱蒂，只有凱蒂是姐姐集團的小姐。我光名字記不起來，要
    有照片才記得起來。○○○是本名，我不知道她的本名，我們
    有取個工作名，109偵6048卷第48頁左上角的名字是萱萱《即
    犯罪嫌疑人紀錄表的○○○》，我目前可以記得起來並確認「姐
    姐」那裡的小姐就是萱萱和凱蒂等語（見原審卷第262至269
    頁、笫270至271）；又於本院審理時證稱：起訴書的附表裡
    面，其只記得「凱蒂」和最後一次被告抓的「萱萱」等語（
    見本院卷第214頁），可知證人戊○○可以明確指出被告丁○○
    媒介、容留性交之女子為附表一編號3之凱蒂及附表一編號4
    之○○○（工作名：萱萱）2人。
　㈡證人丙○○於警詢時稱：對話紀錄第54頁編號2、第72頁編號1
    、第98頁編號4…對話內容顯示，我曾於107年12月3日、107
    年12月14日、107年12月25日等前往臺南市係前往臺南市與
    一名綽號叫「姐姐」的女子接洽，都是暱稱「奈奈」之帳號
    與該名綽號「姐姐」之人聯繫後，再指派我前往，所以我沒
    有該名綽號「姐姐」之人的聯絡方式，我只負責載運、送便
    當及收錢等語（詳見109偵2403號卷二第21至22頁）；再參
    以證人丙○○於偵訊之證述及後附之對話紀錄中小姐載運對照
    表，其中編號15之擷圖內容為女子錄影檔，編號16之擷圖內
    容為「02:00載越南去這裡」、編號24之擷圖內容為「凱蒂
    與黛拉女子廣告圖片」（見109偵2403號卷二第389、391頁
    、無卷皮警卷第198頁反面、第207頁反面、第220頁反面【
    即丙○○Line擷圖的對話記錄笫54、72、98頁】），可知證人
    丙○○有載送如附表一編號1至3所示之女子，而該等女子係綽
    號「姐姐」與證人戊○○聯繫後，再指派證人丙○○前往載送從
    事性交易、猥褻行為。
　㈢被告丁○○於遭搜索、警詢之翌日（即109年5月29日）於偵訊
    時供承：甲○○的國泰世華銀行帳戶是我在使用，玉山銀行戊○○的帳戶在107年10月19日至108年4月6日匯款了175萬948元
    至甲○○國泰世華銀行帳戶，是我介紹小姐去彰化老闆那邊工
    作，彰化的老闆想辦法找工作讓小姐賺錢，這些錢是女孩子
    工作薪水的錢，彰化老闆幫小姐安排的工作，是陪客人開心
    ，就是做愛，我介紹4個小姐到彰化這邊做性交易，除了被
    查獲那個，另外媒介3人，有時小姐會回越南又再來臺灣，1
    08年1月26日被查獲外籍小姐編號1（即附表一編號4之NGUYE
    N THIUT HAI）是我介紹給彰化老闆做性交易的，她們自己
    買機票過來，我給他們住址，彰化老闆會來臺南接小姐，也
    是到○○○○接，彰化老闆也有接過人，小姐到彰化性交易女生
    的薪水是50分鐘1700元、30分鐘1300元，老闆跟客人收50分
    鐘3000至3500元，30分鐘2千多元，除了被查獲那個女子，
    另外媒介到彰化老闆的3個小姐叫「阿桃」、「阿水」、「
    阿燕」，我沒有她們的真名，都已經回國了，以前規定可以
    來臺一個月時，她們就來一個月，之後改成只能留二個星期
    ，她們就留二個星期，她們回去幾天後再過來，175萬元有4
    0萬元是我的等語（見109偵6048號卷第96-100頁）；及於同
    日（即109年5月29日）聲請羈押庭之法官訊問時坦承：我有
    引進阿桃、阿水、阿燕、娜美、幼幼、奶茶等多名真實姓名
    年籍不詳之人及NGUYEN THIUT HAI，先容留在臺南市，並媒
    介性交易，確實有175萬元的錢匯入我先生的帳戶，裡面部
    分是這些小姐的薪水，只有部分是抽成，我抽40至50萬元而
    已，其他都用現金給這些小姐，我是媒介越南人，在越南有
    2個同鄉會跟我聯絡，說要去臺灣賺比較多的錢，會介紹越
    南的小姐給我，她們會自己買機票過來，不用我接機，我在
    通訊軟體給她們住址，她們自己搭車到指定飯店，也會有彰
    化應召站的人在那裡等待安排，我跟彰化應召站的人有講清
    楚行情，所以大約5到10天會匯錢進來，剛開始是每天對帳
    ，每天要匯錢，後來信任之後，不固定約7天至10天會匯錢1
    次，我們有一個群組，裡面包括那些小姐，我會順便當翻譯
    ，所以我會知道每個小姐每天出去多少次，收到多少錢等語
    （見109偵6048號卷第145-147頁）；暨於原審審理時自承有
    幫忙介紹「阿燕」、「阿水」、「阿桃」去KTV （見原審卷
    第102頁），而被告前揭警詢、偵訊及聲請羈押法官訊問時
    之陳述均有辯護人在場，並有通譯協助，則依被告丁○○前揭
    鉅細彌遺之陳述，其既可以在那些小姐群組裡幫越南同鄉翻
    譯，又幫同鄉跟應召站講清楚行情，並保管小姐從事性交易
    所得，且有抽成，顯見被告確實有圖利容留性交之犯行。至
    於被告丁○○於偵查中雖稱除了查獲那個女子，另外媒介到彰
    化老闆的3個小姐叫「阿桃」、「阿水」、「阿燕」，惟被
    告亦供述不知道她們的真名，參以證人戊○○證述其會幫小姐
    換工作名，可知，容留之女子除被查獲之如附表一編號4之N
    GUYEN THIUT HAI（中文名：○○○、工作名「萱萱」）之姓名
    係屬明確外，其餘或為偏名，或為工作名，均不影響被告容
    留女子之特定。此外，並有卷附之丙○○Line擷圖的對話記錄
    、對話紀錄中小姐載運對照表之內容在卷可佐（詳如附表一
    所示），足認被告丁○○確有與證人戊○○等人共同圖利容留如
    附表一所示之4名越南女子從事性交易，甚為明確。被告丁○○辯稱：我只是幫他們介紹工作，不知道她們有從事性交易
    云云，及選任辯護人為被告丁○○辯護稱：被告只有介紹3名
    女子到戊○○的地方工作，這3名女子都是暱稱，被告沒有獲
    利，只有保管帳戶的10萬元等語，均非可採。
二、論罪科刑之理由　
  ㈠按刑法第231條規定意圖使男女與他人性交或猥褻之行為，而
    引誘、容留或媒介以營利者，其處罰之對象為引誘、容留
    或媒介之人。該條第1項條文中所謂之容留，係指收容留置
    而言，如提供與他人為性交或猥褻行為之場所，而媒介則係
    居間仲介之意。該條所規定媒介與容留之犯罪態樣，固不以
    兼有為限，如有其一，罪即成立，惟若兼有之，仍應包括構
    成一罪，媒介之低度行為為容留之高度之行為所吸收，僅論
    以容留行為。
  ㈡核被告丁○○就附表一編號1至4所為，均係犯刑法第231條第1
    項前段圖利容留性交罪。其媒介女子後進而容留與他人為性
    交、猥褻之行為，媒介之低度行為為容留之高度行為所吸收
    ；容留女子與他人猥褻之低度行為，則為容留女子與他人性
    交之高度行為所吸收，均不另論罪。
  ㈢被告丁○○與真實姓名年籍不詳之吳姓成年男子、戊○○、丙○○
    、○○○、○○○等人所組應召站集團成員間，就上開犯行，有犯
    意聯絡及行為分擔，為共同正犯。
  ㈣被告丁○○容留同一名女子與男客從事性交易行為，所為反覆
    多次容留同一位女子為數次性交行為部分，顯係於密切接近
    之時間、空間先後實施，侵害同一社會法益，各行為之獨立
    性較為薄弱，依社會通念，在刑法評價上以視為數個舉動之
    接續實行，合為包括一行為予以評價較為合理，各分別成立
    接續犯而為包括一罪。又其容留如附表一所示之4名不同女
    子與男客從事性交易行為，彼此間則具有獨立性，自屬數罪
    ，應予分論併罰。
  ㈤原審認被告丁○○就附表一所示之犯行事證明確，並以行為人
    責任為基礎，審酌被告丁○○身為越南籍人士，與臺灣人結婚
    後，竟利用同鄉之便，提供外籍女子非法工作之途逕，使該
    等女子得以假觀光之名入境從事不法工作，嚴重破壞國境安
    全，且媒介、容留成年女子與他人為猥褻、性交行為以牟取
    不法利益，對社會善良風俗產生不良影響，及其媒介、容留
    成年女子之人數為4人、所獲取之不法利益即約40萬元，兼
    衡其自述為高中肄業之智識程度、已婚，沒有小孩，與先生
    甲○○同住，沒有固定薪水，要用錢直接跟先生拿，沒有固定
    要寄錢回越南之生活狀況，暨其犯後雖曾坦承犯行，嗣心存
    僥倖，未知悔悟之態度等一切情狀，分別量處如附表甲所示
    之刑，並定其應執行之刑為有期徒刑1年10月，暨敘明沒收
    之理由（詳後述沒收部分）經核其認事用法均無違誤，量
    刑亦屬妥適，並無過重或失輕之情事，被告丁○○上訴意旨仍
    執陳詞否認犯罪，並就原審業已詳為審酌判斷之事項再予爭
    執，其上訴為無理由，應予駁回。
三、沒收部分：
　　被告丁○○於原審羈押訊問時，自承其抽成40至50萬元等語（
    見109聲羈99號第23頁、109偵6048號卷第147頁），依有利
    被告之40萬元為其所有之犯罪所得，此部分雖未扣案，仍應
    依刑法第38條之1第1項前段、第3項規定宣告沒收，於全部
    或一部不能沒收或不宜執行沒收時，追徵其價額。又沒收已
    非從刑，而被告此犯罪所得係自共謀時起即取得，並非單純
    自各如附表一之各項下取得，故未於附表一各宣告刑項下宣
    告沒收，附此敘明。　　　
乙、無罪部分
一、公訴意旨略以：被告丁○○（就附表一判有罪，如前述）、甲○○與真實姓名年籍不詳之吳姓成年男子、戊○○、丙○○、○○○
    、○○○等人共同基於容留女子與他人為性交、猥褻以營利之
    犯意聯絡，而戊○○另與丁○○及甲○○連繫，由丁○○及甲○○自10
    7年10月起至108年4月間，負責自國外引入如附表一、二所
    示之越籍女子先容留在臺南市○區○○路0號之鐵道大飯店，再
    由戊○○、丙○○等人前往臺南○○○大飯店將如附表一、二所示
    之越籍女子載送往彰化縣彰化市之○○○車旅館或彰化縣員林
    市之某旅館容留，而與不特定成年男客從事全套、半套性交
    易，性交易費用由應召女子得1300元至1600元、800元至100
    0元後，餘由丙○○收取後交現金或匯款予戊○○先取得，再與
    其他人分潤，而丁○○及甲○○則分得40萬元。嗣於108年1月26
    日13時45分許，經警持搜索票至○○○車旅館搜索，查獲扣得
    相關存摺、存款交易明細表，而悉上情，因認被告丁○○就附
    表二所為、被告甲○○就附表一、二所為，均係犯刑法第231
    條第1項前段圖利容留性交罪等語。
二、按犯罪事實應依證據認定之，無證據不得認定犯罪事實；不
    能證明被告犯罪者，應諭知無罪之判決，刑事訴訟法第154
    條第2項、第301條第1項分別定有明文。次按刑事訴訟法所
    謂認定犯罪事實之證據，係指足以認定被告確有犯罪行為之
    積極證據而言，該項證據自須適合於被告犯罪事實之認定，
    始得採為斷罪資料。如未能發現相當證據，或證據不足以證
    明，自不能以推測或擬制之方法，以為裁判之基礎。又刑事
    訴訟上證明之資料，無論其為直接或間接之證據，均須達於
    一般之人均不致有所懷疑，而得確信其為真實之程度，始得
    據為有罪之認定，若其關於被告是否犯罪之證明未能達此程
    度，而有合理性懷疑之存在，致使無從形成有罪之確信，根
    據「罪證有疑，利於被告」之證據法則，即不得遽為不利於
    被告之認定（最高法院29年上字第3105號、40年台上字第86
    號、76年台上字第4986號判決意旨參照）。　
三、公訴意旨認被告2人上開涉犯刑法第231條第1項之容留性交
    易營利罪嫌，係以證人戊○○、丙○○之供述，及丙○○line擷圖
    及相關對話紀錄，暨扣案之戊○○中國信託銀行帳戶匯款至甲○○名下國泰世華銀行帳戶內等為其主要論據。　
四、經查：
　㈠被告丁○○部分　
  ⒈如附表二編號1之丙○○對話紀錄P98-4翻拍照片所示，其上2名
    女子照片中有「凱蒂」、「黛拉」字詞（見無卷皮警卷第22
    0頁反面、109偵2403偵卷二第391頁之對話紀錄中小姐載運
    對照表編號24），於原審及本院交互詰問時經提示給證人戊○○辨認2人是否為「姐姐」集團的小姐，證人戊○○均證稱「
    凱蒂」是，而「黛拉」不是（見原審卷第270頁；本院卷第2
    14頁），又比對證人丙○○僅證稱第98頁的對話紀錄中顯示曾
    於107年12月25日前往臺南載運從事性交易之越南女子，是
    與一名綽號「姐姐」的女子接洽（見109偵2403偵卷一第21
    頁丙○○警詢筆錄），惟未有其他關於該從事性交易女子之姓
    名或照片，此外，卷內並無積極證據可以證明該名為「黛拉
    」之女子係被告丁○○所媒介、容留性交易之女子，尚難認被
    告丁○○有此部分犯行。
　⒉如附表二編號2之「丙○○對話紀錄P103-2」中所提到之婷羽、
    吉兒2人（見無卷皮警卷第223頁、109偵2403偵卷二第392頁
    之對話紀錄中小姐載運對照表編號25），其上僅有婷羽、吉
    兒之名字，並無照片，證人戊○○於原審交互詰問時證稱：只
    有名字其記不起來，要有照片可以看等語（見原審卷第270
    頁）；又於本院審理時證稱：婷羽或吉兒其中1人是在其這
    邊工作的1名越南女子帶來的等語（見本院卷第216頁）；而
    證人丙○○於警詢關於載運越南女子之證述，並未提及該對話
    紀錄103頁及107年12月26日有前往載運女子，此外卷內並其
    他無積極證據可以證明該名為「婷羽」、「吉兒」之女子係
    被告丁○○所媒介、容留性交易之女子，亦難認定被告丁○○有
    此部分犯行。
  ⒊如附表二編號3之丙○○對話紀錄中P130-2照片中之女子1人（
    見無卷皮警卷第236頁反面、109偵2403偵卷二第393頁之對
    話紀錄中小姐載運對照表編號28），其上雖有女子側坐在床
    上之照片，惟無正面照片，證人戊○○於原審審理時並未指證
    此為被告丁○○所媒介、容留性交易之女子。參以證人丙○○與
    暱稱「奈奈」之戊○○就有關該名女子之對話稱：「（許）姐
    姐沒出現欸，我在房間裡。（奈）喔喔，那因【此為「應」
    之筆誤】該沒有了。（許）你要問一下姐姐嗎？（奈）她說
    要過幾天來。」（對話紀錄P129-3）、「（奈）房間還有別
    的妹妹嗎？（許）他們這邊很多欸。…（許）下次你一定要
    叫那隻來，本人很漂亮【傳送P130-2女子坐在床上之照片】
    ，來了生意應該超好 」（對話紀錄P129-4、130-2、130-3
    ）等情（見無卷皮警卷第236頁正反面），可知該對話紀錄
    中P130-2照片中之女子並非證人丙○○前往載送之人，自亦無
    從認定被告丁○○有媒介、容留此女子性交易之犯行。檢察官
    上訴意旨雖稱：起訴書附表編號5所載108年1月6日所載運之
    「如警卷丙○○對話紀錄中P130-2照片中之女子1人」（即「
    小姐載運對照表」編號28，原判決附表二編號3之女子），
    應係「如警卷丙○○對話紀錄中P132-3照片中之女子1人」（
    對照表編號29）之誤載，應予更正等語。然觀之卷附丙○○對
    話紀錄P130-2照片中之女子與P132-3照片中之女子顯非同一
    人（見無卷皮警卷第236頁反面、第237頁反面），且起訴書
    附表編號5已經載明檢察官起訴之客觀事實為「如警卷丙○○
    對話紀錄中P130-2照片中之女子1人」，檢察官自不得以誤
    載為由予以更正後，據為指摘原審判決不當之理由。 　　
  ⒋如附表二編號4之丙○○對話紀錄中P201-1照片中所提到「他在
    後座我等等到旅館好好看」之小姐1人（見無卷皮警卷第272
    頁、109偵2403偵卷二第398頁之對話紀錄中小姐載運對照表
    編號45），其上並無照片，證人戊○○於原審及本院交互詰問
    時均未指證此為被告丁○○所媒介、容留性交易之女子，且證
    稱：臺南主要有3組人在配合，這3組人都是小姐互相介紹的
    等語（見原審卷第272頁；本院卷第214頁）；而證人丙○○警
    詢之證述關於載運越南女子中，雖提及該對話紀錄201頁，
    惟證人丙○○於本院審理時證稱：戊○○叫其去載小姐的時候，
    不會跟其講這個小姐是哪個集團的，其不清楚戊○○在臺南有
    幾個集團配合等語（見本院卷第224頁），此外並無其他積
    極證據可以證明該名女子係被告丁○○所媒介、容留性交易之
    女子，是亦無從認定被告丁○○有此部分犯行。　
　⒌檢察官上訴意旨雖稱證人丙○○於偵查中指證「小姐載運對照
    表」編號24、25、45之女子（即附表二編號1、2、4之女子
    ）均係本案應召集團所屬之女子，證人戊○○於臺灣彰化地方
    法院109年度訴字第654號另案審理中，亦承認上述女子均係
    其應召集團所屬從事性交易之女子，而指摘原審就此漏未審
    酌等語。然證人戊○○於原審及本院審理時已證稱：臺南主要
    有3組人在配合，這3組人都是小姐互相介紹的等語（見原審
    卷第272頁；本院卷第214頁），可知證人戊○○在臺南地區，
    除被告丁○○外，尚有其他媒介性交易女子之共犯，縱使上述
    女子皆為戊○○、丙○○之應召集團所屬之女子，但既無其他積
    極證據可證明上述女子為被告丁○○所媒介予證人戊○○，自無
    從憑此逕為不利被告丁○○之推認。至於檢察官上訴意旨另稱
    ：證人戊○○於107年12月26日傳訊「台南市○區○○○路000號8-
    3」（見109偵2403號偵卷二第128頁編號3照片），指派證人
    丙○○前往該址載運婷羽、吉兒（即附表二編號2之女子），
    而該址就在被告丁○○、甲○○住處同樓層隔壁（渠等居所在該
    址同樓8號），逕予推論證人丙○○前往該址載運婷羽、吉兒
    ，就是與被告丁○○接洽等語，然承上述，此部分既無其他積
    極證據可以佐證被告丁○○確有此部分犯行，自不得僅因「台
    南市○區○○○路000號8-3」係在被告丁○○住處附近，即推論證
    人丙○○前往該址載運婷羽、吉兒，就是與被告丁○○接洽。
　㈡被告甲○○部分 　　
  ⒈證人戊○○之玉山銀行「0000000000000」號帳戶，自107年10
    月19日起至108年4月6日止，共轉帳175萬948元至甲○○之國
    泰世華銀行「0000000000000000」號帳戶内，固有玉山銀行
    個金集中部108年5月6日玉山個（集中）字第1080047165號
    函檢附客戶資料、交易明細在卷可稽(見無卷皮警卷第108至
    118頁)。然關於上述金流之緣由，①證人戊○○於原審審理時
    證稱：其不認識被告甲○○，那是女孩子給的帳戶，女孩子說
    想要薪水讓甲○○保管，就用微信傳了一個封面給我，說把薪
    水匯到這裡，甲○○會幫她們保管，其沒有看過被告甲○○，有
    見過「姐姐」丁○○等語（見原審卷第262、264頁）；②證人
    即被告丁○○則於警詢供稱：「這些錢是我介紹我越南籍女性
    友人（稱呼為阿燕、阿 桃、阿水）等3名友人自行來臺灣要
    找工作時，因為我知道彰化有1名弟弟有在卡啦0K坐檯陪酒
    的工作 ，所以我就以微信聯絡該名弟弟，然後把上述3名友
    人介紹給彰化的弟弟處工作，至於工作的内容為他們雙方自
    行去協調，這些錢就是他們工作的薪資，透過該名綽號弟弟
    的老闆轉帳給我保管。」等語（見109偵6048偵卷第42頁）
    ；又於偵訊時供稱：「（問：甲○○有一個國泰世華的帳戶帳
    號是00000000000號，這個帳戶在107年10月至108年4月間是
    誰在使用？）這是我老公開戶但是我在使用，但領錢是我老
    公去領出來的。」、「（問：玉山銀行戊○○的帳戶在107年1
    0月19日至108年4月6日匯款了175萬948元至甲○○國泰世華帳
    戶，原因為何？）我介紹小姐去彰化老闆那邊工作，我不知
    道彰化老闆的名字，彰化的老闆想辦法找工作讓小姐賺錢，
    這些錢是女孩子工作薪水的錢。」等語（見109偵6048偵卷
    第96頁）。則依上述證人戊○○之證述及被告丁○○之供述，僅
    足以認定被告丁○○使用被告甲○○之帳戶，供證人戊○○匯入越
    南女子性交易相關之金錢，尚難認定被告甲○○知悉上述匯款
    金流之緣由。
　⒉被告甲○○所持用之SAMSUNG Galasy Note5（IMEI碼：0000000
    00000000）手機，經本檢察官以數位採證勘查結果（見109
    年度數採字第83號卷），可知被告甲○○通訊軟體WeChat使用
    暱稱為「王小鹿」，而其雖於「2019/1/16」加暱稱「奈奈
    」之人為朋友（見109年度數採字第83號卷第14頁反面），
    然未見雙方於本案檢察官起訴之最後一次犯罪日期108年1月
    26日（即起訴書附表編號7）前有通訊往來之紀錄；至於「2
    019/2/8」雖有暱稱「tomai」之人傳送女子裸露之照片及「
    2019/2/9」雖有暱稱「yen」之人傳送「50/2200」、「30/1
    600」等數字至WeChat群組內，然該群組成員並無綽號「奈
    奈」之人，也無從認定暱稱「tomai」、「yen」等人與本案
    有何關聯，且其等傳送上述訊息之日期均在本案檢察官起訴
    之犯罪日期之後（見109年度數採字第83號卷第25、26、35
    反面、36頁），自難據此於本案為被告甲○○不利之認定。
　⒊至於檢察官上訴書雖以被告丁○○為警扣案之帳冊中有「台中
    許瑋甯」、「朵莉」、「奶茶」、「高雄」、「彰化」、「
    娜美（小妹）」、「台中許維恩」、「牛奶」、「豆豆」、
    「妞妞」、「高雄琳琳」、「鐘麗緹」、「台南李紅」等中
    文字，而聲請就此與被告甲○○之筆跡進行筆跡鑑定，然本院
    認為上述綽號或姓名無法認係本案檢察官起訴媒介、容留之
    對象，難認與本案有直接關聯，而無調查之必要，併予敘明
    。   
五、綜上所述，檢察官所舉之證據所為訴訟上之證明，於通常一
    般人仍有合理之懷疑存在，尚未達於可確信其真實之程度，
    尚不足以使本院形成被告丁○○有如附表二，被告甲○○有如附
    表一、二所示犯容留、媒介性交營利罪之確信心證，且於積
    極證據不足為不利於被告事實之認定時，依前揭說明，應為
    有利於被告之認定，則原審就附表二部分為被告丁○○無罪之
    判決；就附表一、二部分為被告甲○○無罪之判決，經核並無
    違誤，檢察官上訴意旨指摘原審此部分判決不當，其上訴為
    無理由，應予駁回。
據上論結，應依刑事訴訟法第368條，判決如主文。
本案經檢察官陳宗元提起公訴，檢察官林士富提起上訴，檢察官
乙○○到庭執行職務。
中　　華　　民　　國　　111 　年　　3 　　月　　8 　　日
            刑事第十一庭　  審判長法　官　張意聰
                                  法　官　周瑞芬
                                  法　官　陳慧珊
以上正本證明與原本無異。
有罪部分得上訴。
無罪部分檢察官得上訴，被告不得上訴。檢察官提起上訴須符合
刑事妥速審判法第9條第1項之規定。
如不服本判決應於收受送達後二十日內向本院提出上訴書狀，其
未敘述上訴理由者，並得於提起上訴後二十日內向本院補提理由
書（均須按他造當事人之人數附繕本）「切勿逕送上級法院」。
因疫情而遲誤不變期間，得向法院聲請回復原狀。

                                  書記官  李淑芬
　　　　　　　　　　　　　　　　　
中　　華　　民　　國　　111 　年　　3 　　月　　8 　　日
【附錄本案論罪科刑法條】　　　　　　　
刑法第231條第1項：
意圖使男女與他人為性交或猥褻之行為，而引誘、容留或媒介以
營利者，處5年以下有期徒刑，得併科10萬元以下罰金。以詐術
犯之者，亦同。

刑事妥速審判法第9條
除前條情形外，第二審法院維持第一審所為無罪判決，提起上訴
之理由，以下列事項為限：
一、判決所適用之法令牴觸憲法。
二、判決違背司法院解釋。
三、判決違背判例。
刑事訴訟法第377條至第379條、第393條第1款規定，於前項案件
之審理，不適用之。


附表一：
編號 時間 應召小姐名或代號 備註 1 107/12/3 如警卷丙○○對話紀錄中P54-1-4之小姐錄影檔1人 見無卷皮警卷第198頁反面、109偵2403偵卷二第389頁之對話紀錄中小姐載運對照表編號15、同卷第21頁丙○○警詢筆錄。 【即起訴書附表編號1】 2 107/12/14 如警卷丙○○對話紀錄中P72-1所提到「02:00載越南去這裡」之小姐1人 見無卷皮警卷第207頁反面、109偵2403偵卷二第389頁之對話紀錄中小姐載運對照表編號16、同卷第21頁丙○○警詢筆錄。 【即起訴書附表編號2】 3 107/12/25 如警卷丙○○對話紀錄中P98-4所提到工作名「凱蒂」1人 見無卷皮警卷第220頁反面、109偵2403偵卷二第391頁之對話紀錄中小姐載運對照表編號24、同卷第21頁丙○○警詢筆錄、原審卷第270頁之證人戊○○證述。 【即起訴書附表編號3】 4 108/1/26 NGUYEN THIUT HAI （中文名：○○○；工作名「萱萱」） 見109偵6048偵卷第49頁指認照片、原審卷第269頁證人戊○○證述、被告供述。 【即起訴書附表編號7】 
附表二：
編號 時間 應召小姐名或代號 備註 1 107/12/25 如警卷丙○○對話紀錄中P98-4所提到黛拉1人 見無卷皮警卷第220頁反面、109偵2403偵卷二第391頁之對話紀錄中小姐載運對照表編號24、同卷第21頁丙○○警詢筆錄、原審卷第270頁之證人戊○○證述。 【即起訴書附表編號3】 2 107/12/26 如警卷丙○○對話紀錄中P103-2所提到婷羽、吉兒2人 見無卷皮警卷第223頁、109偵2403偵卷二第392頁之對話紀錄中小姐載運對照表編號25。 【即起訴書附表編號4】 3 108/1/6 如警卷丙○○對話紀錄中P130-2照片中之女子1人 見無卷皮警卷第236頁反面、見109偵2403偵卷二第393頁之對話紀錄中小姐載運對照表編號28。 【即起訴書附表編號5】  4 108/1/25（起訴書誤載為108/1/26） 如警卷丙○○對話紀錄中P201-1所提到「他在後座我等等到旅館好好看」之小姐1人 見109偵2403偵卷二第398頁之對話紀錄中小姐載運對照表編號45（原審判決誤載為編號46）。 【即起訴書附表編號6】 
附表甲
編號 犯罪事實 所犯罪名及處罰      1 犯罪事實之附表一編號1 HUYNH THI LAN（中文名：丁○○）共同犯圖利容留性交罪，處有期徒刑柒月。   2 犯罪事實之附表一編號2 HUYNH THI LAN（中文名：丁○○）共同犯圖利容留性交罪，處有期徒刑柒月。   3 犯罪事實之附表一編號3 HUYNH THI LAN（中文名：丁○○）共同犯圖利容留性交罪，處有期徒刑柒月。   4 犯罪事實之附表一編號4 HUYNH THI LAN（中文名：丁○○）共同犯圖利容留性交罪，處有期徒刑柒月。